# 请教陈版！

提问人：cherishfei 时间：2016-06-03 10:50:43
我公司提供管理咨询服务，咨询业务一般按 12 期完成，收入按照实际完成期数确定的完工进度确认。问题：我顾问师工资分为基本工资和出勤工资。当月顾问师如参与项目，则其工资费用分配到各个项目中；如当月未参与任何项目，他们的基本工资如何处理，计入期间费用，还是按一定标准在当月各项目间进行分配？多谢

回答人：chenyiwei
确定某员工在当期未参与任何咨询项目的，则其该期间内的工资应计入管理费用。

提问人：cherishfei 时间：2016-06-04 15:05:46
谢谢陈版！可否讲下如何从准则上理解的？如果这个人的岗位就是为了提供咨询服务，那么他的费用是否就应该计入成本呢，就如同生产企业一线员工基本工资+计件工资一样，如果当期没有计件工资，基本工资该计入哪里呢？多谢啦！

回答人：chenyiwei
如果某人在本期内完全没有参与任何项目，则其基本工资就不是任何项目的必要成本，因此不应分配计入任何项目的成本。理论上，应当建立完善的工时统计等基础资料，对闲置（idle）的工时对应的基本工资均计入管理费用。

提问人：chen-jiao 时间：2016-06-21 16:47:34
现有a、b、c三家公司共同出资 2 亿设立D公司，D公司与E公司进行资产重组，其中D公司购买E公司固定资产、在建工程、无形资产，以及承担E公司经营负债和长期借款，E公司上述资产评估作价4.1亿、经营负债0.5亿、长期借款2.85亿。经过双方协商D公司购买E公司的资产作价5.6亿，D公司需分期向E公司支付5.6-2.85-0.5=2.21亿。请问大神，D公司建账时对于协商作价的资产是按照5.6亿入账还是按照评估价值4.1亿进行入账？如果按照4.1亿入账，那么长期借款2.85亿+经营负债0.5亿+其他应付款E公司2.21亿-资产4.1亿的差额1.46亿给如何入账呢？

回答人：chenyiwei
请说明：资产评估值4.1亿元和“过双方协商D公司购买E公司的资产作价5.6亿”的依据分别是什么？是否前者为成本法下的评估值，后者是收益法下的评估值？如果是，则两者之间的差额在D的报表中应确认为商誉（假设构成非同一控制下业务合并）。

提问人：chen-jiao 时间：2016-06-21 18:45:05
上述评估价值4.1亿元为重置成本法的评估值，而5.6亿的协商价值是在考虑4.1亿的评估价值基础上，考虑到E方能够协助办理一些经营许可，从而确定5.6亿的协商价值

回答人：chenyiwei
因为“考虑到E方能够协助办理一些经营许可”，因此要考虑该差额是否至少不能全部确认为商誉，而需有一部分确认为可辨认无形资产——特许资质。